【裁判字號】    99,訴,752
【裁判日期】    990630
【裁判案由】    債務人異議之訴
【裁判全文】
臺灣板橋地方法院民事判決               99年度訴字第752號
原      告  乙○○
訴訟代理人  林重宏律師
            蔡鎮隆律師
被      告  丙○○
上列當事人間債務人異議之訴事件，經本院於民國 99年6月24日
言詞辯論終結，判決如下：
    主   文
本院九十九年度司執字第一九五二一號強制執行事件債權人即被
告所憑之臺灣高等法院九十八年度重上字第五０八號和解筆錄之
執行名義，應予撤銷。
訴訟費用由被告負擔。
    事實及理由
一、原告主張：兩造與訴外人甲○○等有給付報酬糾紛，前曾於
    民國99年1 月27日經臺灣高等法院以98年度重上字第508 號
    給付報酬案件成立訴訟上和解，和解筆錄之內容係訴外人甲
    ○○等及原告應連帶給付被告新臺幣（下同）100 萬元。該
    和解契約之連帶債務人之即甲○○業已於99年1 月28日匯入
    被告之指定帳戶。至此，原和解筆錄執行名義債務業已消滅
    ，被告自不得再以上開執行名義對原告為強制執行。詎被告
    仍於99年3 月10日以上開和解筆錄為執行名義，聲請就原告
    之財產為99年度司執字第19521 號強制執行程序。被告所執
    之執行名義業已獲償，爰依強制執行法第14條第1 項之規定
    提起本件訴訟，並聲明如主文第1 項所示。
二、被告於本院99年6 月24日言詞辯論期日中，當庭對於原告前
    揭主張均表同意，且為認諾之意思表示。
三、按當事人於言詞辯論時為訴訟標的之認諾者，應本於其認諾
    為該當事人敗訴之判決，民事訴訟法第 384條定有明文。又
    被告既於言詞辯論時為訴訟標的之認諾，法院即應不調查原
    告所主張為訴訟標的之法律關係是否果屬存在，而以認諾為
    該被告敗訴之判決基礎，有最高法院45年台上字第31號判例
    要旨參照。經查：
  (一)原告主張之前開事實，業據其提出臺灣高等法院98年度重上
    字第508 號案件和解筆錄、甲○○所有之台新銀行存摺封面
    、甲○○匯款回條聯影本各一份及本院調閱之99年度司執字
    第19521 號卷宗為證，並經證人甲○○到庭證稱其與被告別
    無其他債務關係，被告執行債權確已因其之清償而消滅等語
    （分見本院卷第9-12頁、第49頁) ，均核與原告所述相符。
  (二)又原告提起本件訴訟，請求判決如主文第1 項所示，既為被
    告於本院99年3 月4 日言詞辯論時表示同意原告之請求，並
    為認諾在案，揆諸前揭說明，本院自應本於被告之認諾為其
    敗訴之判決。
四、綜上所述，原告所執之前揭執行名義既已獲清償，被告之債
    權業已獲滿足，故原告依據強制執行法第14條之法律關係提
    起本件訴訟，並請求如主文第1 項所示，為有理由，應予准
    許。
五、訴訟費用負擔之依據：民事訴訟法第78條。
中    華    民    國    99    年    6     月    30    日
                  民事第二庭    法  官  吳振富
以上正本係照原本作成
如對本判決上訴，須於判決送達後20日內向本院提出上訴狀
中    華    民    國    99    年    6     月    30    日
                                書記官  李宏明

司法院資訊處製作；財團法人民間司法改革基金會備份。
